臺灣板橋地方法院刑事判決　　　　　　　94年度易字第1820號
公　訴　人　臺灣板橋地方法院檢察署檢察官
被　　　告　丙○○
　　　　　　乙○○
上列被告等因違反公司法案件，經檢察官聲請以簡易判決處刑（
94年度撤緩偵字第185 、233 號），本院認不得以簡易判決處刑
，改依通常程序審理，判決如下：
    主  文
本件公訴不受理。
    理  由
一、聲請簡易判決處刑書意旨略以：被告丙○○、乙○○分別係
    千代弘企業有限公司、證宏實業有限公司之負責人，各於民
    國86年7 月24日、同年月17日申請公司設立登記，明知其股
    東實際並未繳交新臺幣（下同）100 萬元之股款，竟分別以
    申請文件表明收足，致使前臺灣省政府建設廳准予完成登記
    ，因認被告丙○○、乙○○二人均涉犯修正前公司法第9 條
    第3 項之罪嫌。
二、按檢察官聲請以簡易判決處刑之案件，經法院認有刑事訴訟
    法第451 條之1 第4 項但書之情形者，應適用通常程序審判
    之；又起訴之程序違背規定者，應諭知不受理之判決，並得
    不經言詞辯論為之，刑事訴訟法第453 條、第303 條第1 款
    、第307 條分別定有明文。次按檢察官為緩起訴處分者，得
    命被告於一定期間內遵守或履行刑事訴訟法第253 條之2 第
    1 項各款所定事項。又被告於緩起訴期間內如有違背上開應
    遵守或履行事項之規定時，檢察官固得依職權或依告訴人之
    聲請，撤銷原緩起訴處分，繼續偵查或起訴，但以原緩起訴
    處分已經撤銷為前提，此觀刑事訴訟法第253 條之3 第1 項
    第3 款之規定甚明。又檢察官為緩起訴處分，若係命被告於
    一定期間，向公庫或指定之公益團體支付一定之金額者，苟
    被告已遵命履行，但檢察官誤未遵命履行，而依職權撤銷原
    緩起訴處分，並提起公訴（或聲請簡易判決處刑）時，該撤
    銷原緩起訴處分之處分，顯係重大違背法令，不生實質之效
    力，與未經撤銷原緩起訴處分無異，其後所提起之公訴（或
    聲請簡易判決處刑），因違背刑事訴訟法第253 條之3 第1
    項第3 款以原緩起訴處分已經撤銷為前提之規定，應認其起
    訴（或聲請簡易判決處刑）之程序違背規定，依刑事訴訟法
    第303 條第1 款之規定，為不受理之判決，始為適法，業經
    最高法院著有94年度臺非字第181 號判決要旨可資參照。
三、經查：
  (一)被告丙○○部分：
    被告丙○○因違反公司法案件，經臺灣板橋地方法院檢察署
    檢察官於93年7 月15日以93年度偵字第6601號為緩起訴處分
    ，緩起訴期間為2 年，並命被告丙○○應於緩起訴處分確定
    後，自收受檢察官執行緩起訴處分命令通知書後3 個月內，
    向財團法人臺灣兒童暨家庭扶助基金會臺北縣分事務所支付
    2 萬元，有該緩起訴處分書在卷可參（見93年度偵字第6601
    號偵查卷第144 至147 頁）。而檢察官固於93年11月15日製
    作執行緩起訴處分命令通知書通知被告丙○○應於93年11月
    18日起至94年2 月17日止期間，向財團法人臺灣兒童暨家庭
    扶助基金會臺北縣分事務所支付2 萬元，有該執行通知書附
    卷可參（同上偵查卷第203 頁），而被告丙○○雖未於上開
    檢察官指定之3 個月期間遵命履行，惟在檢察官另於94年6
    月7 日以甲○榮丑93緩1945字第41161 號函通知被告丙○○
    立即履行緩起訴處分所載事項前，即於『94年5 月16日』以
    郵政劃撥儲金方式向該基金會如數繳訖之情，有前開檢察官
    通知函及本院辦理刑事案件電話紀錄查詢表、該基金會收據
    各1 紙在卷可佐（見94年度撤緩字第208 號卷第2 頁、本院
    卷），足見被告丙○○已於緩起訴期間內履行緩起訴處分所
    附條件。則檢察官於被告丙○○於『94年5 月16日』之緩起
    訴期間內繳納指定之金額後，誤為尚未繳納，因而於『94年
    8 月2 日』撤銷原緩起訴處分（93年度撤緩字第208 號），
    並向本院聲請簡易判決處刑（94年度撤緩偵字第185 號），
    其聲請簡易判決處刑（與起訴有同一效力）之程序自屬違背
    規定，爰改依通常訴訟程序並不經言詞辯論，逕行諭知不受
    理之判決。
  (二)被告乙○○部分：
    被告乙○○因違反公司法案件，經臺灣板橋地方法院檢察署
    檢察官於93年7 月15日以93年度偵字第6601號為緩起訴處分
    ，緩起訴期間為2 年，並命被告乙○○應於緩起訴處分確定
    後，自收受檢察官執行緩起訴處分命令通知書後3 個月內，
    向財團法人臺灣兒童暨家庭扶助基金會臺北縣分事務所支付
    2 萬元，有該緩起訴處分書在卷可參（見93年度偵字第6601
    號偵查卷第144 至147 頁）。檢察官並於93年11月15日製作
    執行緩起訴處分命令通知書通知被告乙○○應於93年11月18
    日起至94年2 月17日止期間，向財團法人臺灣兒童暨家庭扶
    助基金會臺北縣分事務所支付2 萬元，有該執行通知書附卷
    可參（同上偵查卷第191 頁），然被告乙○○則於接獲緩起
    訴處分書時，早於『93年9 月16日』即以證宏實業有限公司
    、乙○○之名義以郵政劃撥儲金方式向該基金會如數繳訖之
    情，有郵政劃撥儲金存款收據、本院辦理刑事案件電話紀錄
    查詢表各1 紙在卷可佐，並經被告乙○○於本院訊問時供稱
    ：用證宏實業有限公司的名義繳錢等語明確，可知被告乙○
    ○雖以公司名義繳款，惟已於劃撥單上註明「乙○○」，自
    足認被告乙○○前開郵政劃撥款項係為履行本件緩起訴處分
    所附條件無疑。則檢察官於被告乙○○已繳納指定之金額後
    ，誤為尚未繳納，因而於『94年10月14日』撤銷原緩起訴處
    分（93年度撤緩字第280 號），並向本院聲請簡易判決處刑
    （94年度撤緩偵字第233 號），其聲請簡易判決處刑（與起
    訴有同一效力）之程序自屬違背規定，爰改依通常訴訟程序
    並不經言詞辯論，逕行諭知不受理之判決。
據上論斷，應依刑事訴訟法第452 條、第303 條第1 款、第307
條，判決如主文。
中　　華　　民　　國　　94　　年　　12　　月　　30　　日
                  刑事第三庭    審判長法　官  李麗玲
                                      法  官  張兆光
                                      法  官  鄧雅心
以上正本證明與原本無異。
如不服本判決應於送達後10日內向本院提出上訴狀。
                                      書記官　黃美雲
中　　華　　民　　國　　94　　年　　12　　月　　30　　日
